臺灣臺中地方法院刑事裁定
111年度毒聲字第249號
聲  請  人  臺灣臺中地方檢察署檢察官
被      告  陳義  


上列被告因違反毒品危害防制條例案件，經檢察官聲請送觀察、
勒戒（111年度聲觀字第210號、110年度毒偵字第380號），本院
裁定如下：
    主    文
甲○施用第二級毒品，應送勒戒處所觀察、勒戒，其期間不得逾
貳月。
    理    由
一、聲請意旨略以：被告甲○基於施用第二級毒品之犯意，於民
    國110年10月24日14時35分為警採尿時回溯96小時內之某時
    ，在不詳處所，以不詳方式，施用第二級毒品甲基安非他命
    1次。嗣於110年10月24日14時35分許，經警徵得其同意後採
    集其尿液送驗，結果呈甲基安非他命、安非他命陽性反應而
    查獲。因認被告涉嫌違反毒品危害防制條例第10條第2項之
    施用第二級毒品罪嫌，爰聲請裁定將被告送勒戒處所觀察、
    勒戒等語。
二、按犯施用第一級或第二級毒品之罪者，檢察官應聲請法院裁
    定，或少年法院（地方法院少年法庭）應先裁定，令被告或
    少年入勒戒處所觀察、勒戒，其期間不得逾2月。毒品危害
    防制條例第20條第1項定有明文。
三、經查：
(一)被告甲○於警詢時矢口否認有上開施用毒品之犯行，辯稱：
    我最近都沒有施用第二級毒品甲基安非他命，僅施用國小六
    年級那一次云云。惟查：
  1.被告於110年10月24日14時35分許，經警徵得其同意後，採
    集其尿液送驗，先以酵素免疫分析法（EIA）為初步檢驗後
    ，結果呈安非他命類之陽性反應，再以液相層析串聯式質譜
    法（LC/MS/MS）為確認檢驗，結果呈甲基安非他命、安非他
    命後陽性反應等情，有臺中市政府警察局第五分局文昌派出
    所採集尿液鑑定同意書、尿液檢體對照表、臺中市政府警察
    局第五分局委託鑑驗尿液代號與真實姓名對照表、尿液檢體
    委驗單、正修科技大學超微量研究科技中心尿檢驗報告、等
    在卷可稽，此部分事實首堪認定。
  2.又依Clarke’s Isolation and Identification of Drugs第
    二版，海洛因、甲基安非他命經由尿液之排出量，在24小時
    內各可達原施用劑量之80及70﹪。而Vandevenne等人於2000
    年文獻中指出，注射3-12mg海洛因時，可於1-1.5天內於300
    ng/mL閾值下，測得陽性反應；而Jonathan等人於2002年文
    獻中指出，於4週內分4次使用，每次施用20mg甲基安非他命
    ，收集尿液並以250ng/mL（非我國500ng/mL）為閾值時，最
    長檢出時間為56-96小時。惟施用後欲達陽性反應閾值之時
    間，則與使用者施用劑量、施用方式及頻率、飲水多寡、個
    人體質及代謝情況等因素影響，有改制前行政院衛生署管制
    藥品管理局94年12月6日管檢字第0940013353號、93年7月22
    日管檢字第0930006615號函釋可資參照。再者，本案被告為
    警查獲時，警在其外套左邊口袋內查獲已使用過之毒品吸食
    器1組，該吸食器經檢出含有第二級毒品甲基安非他命成分
    等情，亦有本案刑事案件報告書、臺中市政府警察局搜索扣
    押筆錄、扣押物品目錄表、衛生福利部草屯療養院鑑驗書（
    草療鑑字第1101100047號）等在卷可參，足見被告於前揭採
    尿時往前回溯96小時內之某時，在不詳地點，以不詳方，非
    法施用第二級毒品甲基安非他命1次之事實，應堪認定。
(二)被告先前未曾因施用毒品案件，送勒戒處所施以觀察、勒戒
    等情，有臺灣高等法院被告前案紀錄表在卷可稽，則依前揭
    規定，應裁定令入勒戒處所施以觀察、勒戒，是聲請人所為
    本件聲請，核屬有據，應予准許。
四、依毒品危害防制條例第20條第1項裁定如主文。
中　　華　　民　　國　　111 　年　　3 　　月 　 11  　日
                  刑事第十六庭  法  官陳怡君
上正本證明與原本無異。
如不服本裁定，應於送達後五日內，向本院提出抗告狀。
                                書記官  鐘麗芳
中　　華　　民　　國　　111 　年　　3 　　月　　11　　日